【裁判字號】    90,訴,700
【裁判日期】    900627
【裁判案由】    清償債務
【裁判全文】
臺灣桃園地方法院民事判決  九十年訴字第七○○號
    原      告  萬通商業銀行股份有限公司
    法定代理人  乙○○
    訴訟代理人  丙○○
    被      告  丁○○
    訴訟代理人  甲○○
右當事人間請求清償債務事件，本院判決如左：
    主      文
被告應連帶給付原告新臺幣壹佰伍拾萬元，及如附表所示之利息及違約金。
訴訟費用由被告連帶負擔。
    事      實
甲、原告方面：
  一、聲明：如主文所示。
  二、陳述：被告甲○○以其餘被告丁○○為連帶保證人，於民國（下同）八十九年
      五月五日向原告借用新臺幣（下同）壹佰伍拾萬元，約定借款期間自八十九年
      五月五日起至九十年五月五日止，借款利息以年息百分之八點九計算，於每月
      七日繳付乙次，並同意其利率於原告調整新臺幣放款基本利率時，自當日起，
      按調整後之新臺幣放款基本利率加年息百分之○點四調整計付。借款到期應即
      借款本金、未付利息以及應付之款項一併清償。如有一期未繳或未按約定還本
      繳息時，除本金應按約定利率計付遲延利息外，本金自到期日起，利息自繳息
      日起，按上開利率百分之十，超過六個月者，按上開利率百分之二十計付違約
      金。如有任何一宗債務不依約清償或攤還本金時，原告得減少授信額度或縮短
      借款期限或全部債務視為到期，視為到期後利率即不再調整。詎被告甲○○僅
      繳息至八十九年十二月六日止，其後即拒不繳納，另被告丁○○依約既為連帶
      保證人，自應負連帶償還責任，惟原告屢向被告催討，均置之不理，依其簽立
      授信約定書之約定，本件借款自應視為全部到期，被告自應依約清償餘欠本金
      壹佰伍拾萬元、及如附表所示之利息及違約金，為此提起本件訴訟。
  三、證據：提出借據一份、授信約定書二份、萬通商業銀行放款貸放登錄單代支出
      傳票一份、攤還收息記錄查詢單、應攤還本息查詢單各一份（均為影本）、戶
      籍謄本一份為證。
乙、被告方面：
  一、聲明：請求駁回原告之訴，訴訟費用由原告負擔。
  二、陳述：
  （一）對借據及授信約定書上之簽名、印文之真正，並不爭執。
  （二）現沒有能力一次償還全部借款，請求分期償還。
  三、證據：未提出任何證據為證。
    理      由
一、本件原告主張被告甲○○以其餘被告丁○○為連帶保證人，於八十九年五月五日
    向原告借用壹佰伍拾萬元，約定借款期間自八十九年五月五日起至九十年五月五
    日止，借款利息以年息百分之八點九計算，於每月七日繳付乙次，並同意其利率
    於原告調整新臺幣放款基本利率時，自當日起，按調整後之新臺幣放款基本利率
    加年息百分之○點四調整計付。借款到期應即借款本金、未付利息以及應付之款
    項一併清償。如有一期未繳或未按約定還本繳息時，除本金應按約定利率計付遲
    延利息外，本金自到期日起，利息自繳息日起，按上開利率百分之十，超過六個
    月者，按上開利率百分之二十計付違約金。如有任何一宗債務不依約清償或攤還
    本金時，原告得減少授信額度或縮短借款期限或全部債務視為到期，視為到期後
    利率即不再調整。詎被告甲○○僅繳息至八十九年十二月六日止，其後即拒不繳
    納，另被告丁○○依約既為連帶保證人，自應負連帶償還責任，惟原告屢向被告
    催討，均置之不理，依其簽立授信約定書之約定，本件借款自應視為全部到期，
    被告自應依約清償餘欠本金壹佰伍拾萬元、及如附表所示之利息及違約金等事實
    ，已據其提出與所述相符之借據一份、授信約定書二份、萬通商業銀行放款貸放
    登錄單代支出傳票一份、攤還收息記錄查詢單、應攤還本息查詢單各一份（均為
    影本）為證，被告對借據及授信約定書之真正亦不爭執，自堪信原告之主張為真
    實。
二、被告雖辯稱：現沒有能力一次償還全部借款，請求分期償還云云。惟依兩造簽立
    之授信約定書第五條第一款約定：任何一宗債務不依約清償或攤還本金時，債務
    視為全部到期，則於債務全部到期後，債務人即應一次清償借款本金、未付利息
    及違約金，是被告辯稱要分期償還云云，惟原告並未表同意，故難認其所辯為有
    理由。
三、從而，原告依消費借貸及連帶保證契約，請求被告應連帶給付原告壹佰伍拾萬元
    元，及如附表所示之遲延利息及違約金，為有理由，應予准許。
四、據上論結，原告之訴為有理由，依民事訴訟法第七十八條、第八十五條第二項，
    判決如主文。
中      華      民      國    九十      年      六      月    二十七    日
                                    臺灣桃園地方法院民事第二庭
~B法      官  游紅桃
右為正本係照原本作成
如對本判決不服須於判決送達後二十日內向本院提出上訴狀
中      華      民      國    九十      年      六      月    二十九    日
~B法院書記官  徐永本


司法院資訊處製作；財團法人民間司法改革基金會備份。
